臺灣臺北地方法院交通事件裁定　　　　96年度交聲字第1012號
原處分機關　臺北市交通事件裁決所
受　處分人
即　異議人　甲○○
上列受處分人因違反道路交通管理處罰條例案件，對於臺北市交
通事件裁決所民國96年8月28日所為北市裁二字第裁22─ＡＥＶ
171499號、171496號之裁決書（原舉發案號：北市警交字第ＡＥ
Ｖ171499號、171496號）均聲明異議，本院裁定如下：
    主  文
異議均駁回。
    理  由
一、按汽車駕駛人在交岔路口、公共汽車招呼站十公尺內或消防
    車出、入口五公尺內臨時停車，處新臺幣 （以下同）300元
    以上600元以下罰鍰，道路交通管理處罰條例第55條第2款定
    有明文。又汽車駕駛人，駕駛汽車不服從交通勤務警察或依
    法令執行交通指揮、稽查任務人員之指揮或稽查者，處900
    元以上1800元以下罰鍰，並應記違規點數1 點，道路交通管
    理處罰條例第60條第2項第1款、第63條第1項第1款亦分別定
    有明文。
二、件聲明異議意旨略以：異議人即受處分人甲○○固有於96年
    7 月15日17時20分許，將其所駕駛之車牌號碼5489─ＤＥ號
    自用小客車，臨時停放在台北市○○○路○段建宏書局之公
    車站牌後方，讓伊之小孩及肢障行動不便母親下車後，迅即
    直行駛離該處，並繞一周後，再返回上開羅斯福路六段建宏
    書局前方約100 公尺許之另一路口快車道處，詎有一名自稱
    為員警駕駛重型機車硬橫放在路中央，橫停在伊車正前方後
    ，該不明人士立即大聲對伊斥責說：妳剛才停在公車站牌違
    規，並對伊說要逕行舉發再加上伊不出示駕駛執照等證件，
    該不明人士就抄下伊車之車號後，不容分說即走掉等情節，
    是異議人應無違規可言，為此聲明異議，爰請求撤銷原處分
    云云。
三、本件原處分機關認異議人即受處分人於上揭時地之將其所駕
    駛車牌號碼5489─ＤＥ號，停放在臺北市○○○路○段建宏
    書局之公車站牌前方，且其駕駛汽車不服從交通勤務警察之
    指揮或稽查，依違反道路交通管理處罰條例第55條第2款、
    第60條第2項第1款、第63條第1項第1款規定，各處罰鍰新臺
    幣（下同）600元及900元並應記違規點數1點，經異議人提
    出申訴，仍由原處分機關依上揭法條之規定，維持原處分等
    語。
四、經查，異議人於96年7 月15日17時20分許，將其所駕駛之車
    牌號碼5489─ＤＥ號自用小客車，臨時停放在台北市○○○
    路○段218 號建宏書局前公車站牌處「汽車駕駛人在公共汽
    車招呼站十公尺內臨時停車」後，再駛離該處直行至前方羅
    斯福路六段220號前222巷口處，為交通員警包聖慶之指揮攔
    停稽查，惟異議人不服從交通勤務警察稽查駕駛執照等證件
    提出，為警逕行違規舉發之事實，業據證人包聖慶員警於本
    院96年10月12日訊問時具結證述：我係臺北市政府警察局文
    山第二分局交通分隊員警，本案兩張舉發通知單是我舉發製
    作，我舉發96年7 月15日當天是星期日，而舉發經過之上開
    北市警交字第ＡＥＶ171496號第一張舉發通知單是在公共汽
    車招呼站十公尺內臨時停車，當時我先取締甲○○她後面卸
    貨停車格的卸貨小貨車，因為星期日不能舉發該貨車，我往
    前要取締在上開台北市○○○路○段218 號前方公共汽車招
    呼站的正中央停很久之5489─ＤＥ號自用小客車時，她就往
    前開。我要步行往前去取締她，我的公務車停在後方，我是
    駕駛交通大隊重型機車，上面有警示燈，單位代表，我是裝
    備齊全，帶槍帶反光背心，我步行到她前面去，她就和我講
    ，我叫她出示駕照行照，她就不要，她就在二一八號前方開
    七、八公尺，她又停在交叉路口小巷子十公尺，也就是她示
    意圖Ｂ地點，我還是走過去請她出示駕照行照，她又不要，
    我說她這樣妨礙其他等公車人的權利，她說又沒有人檢舉我
    ，我說不是這樣，她說要找我到分局講，我說我就可以舉發
    ，當時甲○○開的這部車子是停在路邊，我跟她要駕照行照
    時，雙方發生爭執，我當時站在她車子駕駛座左前方葉子板
    前的位置，她就將車子向左打，要駛入車道，強行要離開，
    她一直往左前慢慢前進，因為她快要撞到我，我的手就扶她
    車身一下，我叫她不要這樣，是她強行離開，我還要到後面
    騎機車。後來她小孩上車，她就將車子開走，她要上車時，
    她還跟我吵架，我就告訴她，你再不出示駕照行照，我會再
    多舉發壹張，所以才有第二張。違規地點就在台北市○○○
    路○段二一八號前方七、八公尺處，該小巷口是有劃設紅線
    的交叉路口，舉發時間差不多五分鐘左右，也就是下午五點
    二十到二十五分左右。她違反道路交通處罰條例第60條第2
    項第1款，及第55條第2款等語綦詳，核與異議人於本院96年
    10月12日訊問時供述：我一開始在台北市○○○路的建弘書
    局前臨時停車，我沒有熄火，我讓小孩子、媽媽下車等語情
    節相符（見本院卷第21頁倒數第三至二行），並有本院卷第
    34至38頁卷附台北市○○○路○段二一八號前之公共汽車招
    呼站現場圖及彩色８張照片、上開違規舉發單、裁決書、送
    達證書、臺北市政府警察局文山第二分局96年8 月10日函、
    臺北市交通事件裁決所96年8 月22日函在卷可徵，是異議人
    將其所駕上開車輛停放台北市○○○路○段218 號前方公共
    汽車招呼站的正中央之違規事實，洵堪認定。至於異議人於
    本院96年10月12日當庭提出之手繪現場圖之公共汽車招呼站
    位置、比例、範圍（見本院卷第27頁）均與本院卷第34至38
    頁卷附台北市○○○路○段二一八號前之公共汽車招呼站現
    場圖及彩色８張照片所示實際場景不符，爰無可信，併此敘
    明。又查異議人於96年7 月15日17時20分至25分許，將其所
    駕駛之車牌號碼5489─ＤＥ號自用小客車，駛至前方羅斯福
    路六段220號前222巷口處，為交通員警包聖慶之指揮攔停稽
    查，惟異議人不服從交通勤務警察稽查駕駛執照等證件提出
    ，為警逕行違規舉發之事實，業據異議人於96年10月12日聲
    明異議狀內載示：我是有條件拒絕不拿出行駕照等語明確（
    見本院卷第28頁倒數第7 行），核與證人包聖慶員警於本院
    96年10月12日訊問時具結證述：我跟她要駕照行照時，雙方
    發生爭執．．．後來她小孩上車，她就將車子開走等語情節
    大致相符，並有本院卷第34頁卷附台北市○○○路○段218
    號前之公共汽車招呼站至220號前222巷之距離為16.6公尺遠
    許現場圖及本院卷第35至38頁卷附彩色８張照片所示實際場
    景可徵，是上開書局前方之另一路口，就一般具有通常智識
    之駕駛人而言，僅須目測不須以尺或儀器丈量，即可知悉上
    開車輛之停放位置係在前方不到20公尺許之另一交岔路口內
    ，因此，異議人所辯之上開書局前方約100 公尺許之另一路
    口快車道處，與事實不符，應無可信。因此，異議人不服從
    交通勤務警察稽查駕駛執照等證件提出，為警逕行違規舉發
    之事實，洵堪認定。職是，本件異議人上開交通違規之事證
    已臻明確，爰毋庸再傳訊證人乙○○○、丙○○、韓麗娜及
    在場異議人之高中兒子到庭調查之必要，理由同上述，附此
    敘明。
五、綜上，異議人上開所辯與事實、經驗法則不符，實屬卸責之
    詞，難以憑信。是異議人即受處分人有前揭違規行為，原處
    分機關依道路交通管理處罰條例第55條第2款、第60條第2項
    第1款、第63條第1項第1 款規定，各處罰鍰新臺幣（下同）
    600元及900元並應記違規點數1點，核無違誤，本件受處分
    人之異議均為無理由，自應將其異議均駁回。
據上論斷，應依道路交通案件處理辦法第19條，裁定如主文。
中　　華　　民　　國　　96　　年　11　　月　　30  　　日
　　　　　　　　　交通法庭    法　官　施添寶
以上正本證明與原本無異。
如不服本裁定應於送達後5日內，向本院提出抗告狀
                              書記官  陳弘文
中　　華　　民　　國　　96　　年　12　　月　　 7  　　日
